臺灣士林地方法院刑事判決　　　　 　 　96年度易字第1095號
公　訴　人　臺灣士林地方法院檢察署檢察官
被　　　告　甲○○
選任辯護人　孫冬生律師
上列被告因違反毒品危害防制條例案件，經檢察官提起公訴（96
年度毒偵字第1094號），被告於準備程序就被訴事實為有罪之陳
述，本院裁定依簡式審判程序審理，並判決如下：
    主  文
甲○○施用第二級毒品，累犯，處有期徒刑拾月，減為有期徒刑
伍月，如易科罰金，以新臺幣壹仟元折算壹日。
    事  實
一、甲○○前於民國88年間，因施用毒品案件，經本院裁定送勒
    戒處所觀察勒戒後，認無施用毒品傾向，由臺灣士林地方法
    院檢察署檢察官以88年度偵緝字第388 號為不起訴處分確定
    。又於89年間，再因施用毒品案件，經臺灣臺北地方法院裁
    定送觀察、勒戒後，認有繼續施用毒品之傾向，由同法院裁
    定令入戒治處所施以強制戒治，嗣因戒治成效評定為合格，
    復經同法院裁定停止戒治，所餘戒治期間交付保護管束，於
    90年7 月6 日保護管束期滿，由臺灣臺北地方法院檢察署檢
    察官以90年度戒毒偵字第157 號為不起訴處分確定。復於91
    年間，再因施用毒品案件，經本院以91年度毒聲字第595 號
    裁定令入戒治處所強制戒治，嗣戒治成效評定為合格，復經
    本院以92年度毒聲字第469 號裁定停止戒治，所餘戒治期間
    交付保護管束，於92年9 月20日保護管束期滿未經撤銷，視
    為強制戒治期滿執行完畢。而刑事追訴部分，亦經臺灣士林
    地方法院檢察署檢察官以91年度毒偵字第632 號聲請簡易判
    決處刑，並經本院以91年簡字第645 號判決判處有期徒刑6
    月確定，並於92年11月10日因易科罰金執行完畢。詎仍不知
    悔改，於前案強制戒治執行完畢後5 年內，復基於施用第二
    級毒品甲基安非他命之犯意，於96年2 月26日某時許，在臺
    北市○○區○○路某處友人住處，將甲基安非他命置入玻璃
    球內燒烤吸食之方式，施用第二級毒品甲基安非他命1 次。
    嗣於96年2 月27日某時許，為警在其位於臺北市○○區○○
    路146 巷45號住處查獲，經採集其尿液送鑑後，始悉上情。
二、案經臺北市政府警察局士林分局報請臺灣士林地方法院檢察
    署檢察官偵查起訴。
    理  由
一、上揭事實，業據被告甲○○於偵查中、本院審理時坦承不諱
    （見毒偵卷第26至33頁、本院卷第28至31頁），而被告為警
    查獲後所採集之尿液，經送臺灣尖端先進生技醫藥股份有限
    公司以「酵素免疫分析法」初步檢驗、「氣相層析質譜儀法
    」確認檢驗之檢驗結果，呈安非他命類、甲基安非他命陽性
    反應，此有該公司96年3 月7 日濫用藥物檢驗報告1 份附卷
    可參（見毒偵卷第11頁），足認被告前開自白與事實相符，
    應可採信。又被告於88年間，因施用毒品案件，經本院裁定
    送勒戒處所觀察勒戒後，認無施用毒品傾向，由臺灣士林地
    方法院檢察署檢察官以88年度偵緝字第388 號為不起訴處分
    確定。又於89年間，再因施用毒品案件，經臺灣臺北地方法
    院裁定送觀察、勒戒後，認有繼續施用毒品之傾向，由同法
    院裁定令入戒治處所施以強制戒治，嗣因戒治成效評定為合
    格，復經同法院裁定停止戒治，所餘戒治期間交付保護管束
    ，於90年7 月6 日保護管束期滿，由臺灣臺北地方法院檢察
    署檢察官以90年度戒毒偵字第157 號為不起訴處分確定。復
    於91年間，再因施用毒品案件，經本院以91年度毒聲字第59
    5 號裁定令入戒治處所強制戒治，嗣戒治成效評定為合格，
    復經本院以92年度毒聲字第469 號裁定停止戒治，所餘戒治
    期間交付保護管束，於92年9 月20日保護管束期滿未經撤銷
    ，視為強制戒治期滿執行完畢等情，此有臺灣高等法院被告
    全國前案紀錄表附卷可憑，是本件被告係於強制戒治執行完
    畢後5 年內再犯，本件事證明確，被告犯行洵堪認定，應依
    法論科。
二、核被告甲○○所為，係犯毒品危害防制條例第10條第2 項之
    施用第二級毒品罪，其施用前持有甲基安非他命之低度行為
    ，應為施用之高度行為所吸收，不另論罪。又被告有事實欄
    所載之犯罪科刑並已執行完畢等情，有臺灣高等法院被告前
    案紀錄表在卷可稽，其於有期徒刑執行完畢後5 年內，故意
    再犯本案有期徒刑之罪，應依刑法第47條第1 項規定論以累
    犯，並加重其刑。爰審酌被告有施用毒品前科，經強制戒治
    後，竟又再度施用毒品，顯見其意志不堅，無法戒絕毒害，
    及本件犯罪之動機、手段、施用毒品為自戕行為，對身體健
    康產生危害及犯罪後於本院審判時尚能坦承犯行之態度等一
    切情狀，量處如主文所示之刑。又本件被告之犯罪時間係在
    96年4 月24日以前，爰依中華民國九十六年罪犯減刑條例規
    定，就前揭宣告刑減為如主文所示之刑，並諭知易科罰金之
    折算標準。
據上論結，應依刑事訴訟法第273 條之1 第1 項、第299 條第1
項前段，毒品危害防制條例第10條第2 項，刑法第11條前段、第
47條第1 項、第41條第1 項前段，中華民國九十六年罪犯減刑條
例第2 條第1 項第3 款、第7 條第1 項、第2 項、第9 條，判決
如主文。
本案經檢察官邱智宏到庭執行職務。
中　　華　　民　　國　　96　　年　　8 　　月　  10  　日
                  刑事第三庭法  官  莊明達
以上正本證明與原本無異。
如不服本判決，應於判決送達後10日內，向本院提出上訴狀。
                            書記官  陳慧中
中　　華　　民　　國　　96　　年　　8 　　月　  16  　日
附錄本判決論罪科刑依據法條全文
毒品危害防制條例第10條
施用第一級毒品者，處6 月以上5 年以下有期徒刑。
施用第二級毒品者，處3 年以下有期徒刑。
